【裁判字號】    98,上易,88
【裁判日期】    980625
【裁判案由】    竊盜
【裁判全文】
臺灣高等法院刑事判決                  98年度上易字第88號
上  訴  人  臺灣新竹地方法院檢察署檢察官
被      告  甲○○
上列上訴人因被告竊盜案件，不服臺灣新竹地方法院97年度易字
第804號，中華民國97 年11月28日第一審判決（起訴案號：臺灣
新竹地方法院檢察署97年度偵字第6849號），提起上訴，本院判
決如下：
    主  文
上訴駁回。
    理  由
一、按提起第二審之上訴，其上訴書狀應敘述具體理由，為第二
    審上訴必備之程式。此觀民國96年7月4日修正公布刑事訴訟
    法第361條第2項之規定甚明。倘上訴理由之敘述未合乎具體
    之要求者，其上訴即屬同法第362 條前段所定「上訴不合法
    律上之程式」，第二審法院應依同法第367 條前段之規定，
    以判決駁回之。至其理由之具體與否，屬第二審法院審查範
    圍，不在第一審法院命補正之列，上訴書狀如已敘述理由，
    無論其具體與否，即無待其補提理由書或命補正之問題。此
    與上訴書狀全未敘述上訴理由者，第一審法院依刑事訴訟法
    第361條第3項之規定，應定期間先命補正之情形，尚屬有別
    。又第二審上訴之目的，既在於請求撤銷、變更原判決，則
    所謂「具體理由」，自應就原判決如何足以撤銷、如何應予
    變更之「事實上」或「法律上」之具體根據，本於確實之訴
    訟資料暨原因事實之所出，逐一敘述、記載，必已具體指出
    原判決事實認定之所憑有如何之錯誤（如原判決所採之證據
    如何不具證據能力，所為證明力之判斷如何違背經驗、論理
    法則等），法律之適用（尤其實體法）有如何之違誤，形式
    上已足以動搖原判決使之成為不當或違法而得改判之事由；
    必要時並應提出有利於己之事證，期使第二審法院採納，俾
    為有利於上訴人之認定，始屬合法。上訴理由之敘述，應先
    合乎具體之要求，始有所敘述可取與否之實體審理與判斷之
    問題。是上訴人之上訴書狀雖敘述上訴理由，但僅泛言原判
    決認定事實錯誤、違背法令、量刑失之過重或輕縱等情詞，
    而未依上揭意旨指出具體事由，或形式上雖已指出具體事由
    ，然該等事由縱使屬實，亦不足以認為原判決有何不當或違
    法，或其所陳之事由，與訴訟資料所載不相適合，或所指摘
    原判決之「不當」或「違法」根本不存在者，均應認其實質
    上並未符合具體之要件，庶符節制濫行上訴之立法意旨。又
    上訴之「理由」應於理由書中敘述，不得引用或檢附其他文
    書替代，方能認為合法。
二、本件原判決引用檢察官起訴書認定被告甲○○有如其事實欄
    所載攜帶兇器竊盜之犯行，累犯，因而論以被告犯竊盜罪，
    累犯，判處有期徒刑6月，如易科罰金以新台幣1000 元折算
    1日，扣案之鑰匙1支沒收，係以上開事實，業據被告於警訊
    、偵查及原審坦承不諱，與被害人指述被竊情節相符，並有
    起訴書所載之證據為憑，足認被告之自白與事實相符。已詳
    敘其憑以認定之證據及理由，並無違背證據法則。而原判決
    依其確認之事實而為法律之適用，亦無違誤。檢察官不服原
    審判決，提起上訴，上訴理由略稱：被告前有多次竊盜犯行
    ，曾經臺灣臺中地方法院於90年間判處有期徒刑1年2月，並
    令入強制工作3年，執行完畢後，又於97年8、9 月犯竊取他
    人自用小客車，更犯本件竊盜機車犯行，原審僅量刑有期徒
    刑5 月，顯屬過輕，且以被告現有工作？竊取機車僅遊玩代
    步之用，認無宣告被告強制工作之必要，似嫌速斷等語。固
    非無見。惟按刑之量定，為求個案裁判之妥當性，法律賦予
    審判法院裁量之權。量刑之輕重，屬於為裁判之法院得依職
    權自由裁量之事項，苟其量刑已以行為人之責任為基礎，並
    斟酌刑法第五十七條各款所列情狀，在法定刑度內，酌量科
    刑，如無偏執一端，致明顯失出失入情形，上級審法院即不
    得單就量刑部分遽指為不當或違法。
三、本件原判決關於被告之科刑部分，業於理由內說明係審酌被
    告犯後坦承犯行，態度良好，惟前有竊盜前科，另犯竊盜罪
    經原審另案判決有罪，定執行有期徒刑6 月，本次行竊目的
    在於代步暨其生活狀況、品行、知識程度、犯罪手段、所生
    損害等一切情狀，顯已依其行為之責任為基礎，斟酌刑法第
    57條各款所列情狀而為刑之量定。則原判決依其斟酌之結果
    而為量刑，並無裁量權濫用之情形，即難謂欠當。又原判決
    既判處被告有期徒刑5 月，自無竊盜犯贓物犯保安處分條例
    之適用。經核檢察官此一上訴理由之敘述，純係針對原判決
    就刑之量定已詳予說明審酌之事項，再為爭執，並未具體表
    明或指出原判決有如何之採證認事或用法等足以影響判決本
    旨之不當或違法，應認其實質上未符合具體之要件。其上訴
    為不合法律上之程式，應予駁回。並不經言詞辯論為之。
據上論斷，應依刑事訴訟法第368條、第372條，判決如主文。
中    華    民    國    98    年    6     月    25    日
                  刑事第十九庭審判長法  官  黃金富
                                    法  官  吳  燦
                                    法  官  魏新國
以上正本證明與原本無異。
不得上訴。
                                     書記官  邵淑津
中    華    民    國    98    年    6     月    26    日


司法院資訊處製作；財團法人民間司法改革基金會備份。
